最高法院刑事判決　　　　　　九十四年度台上字第三四八六號
　　上　訴　人　甲○○
　　　　　　　　　　　　28之.
　　選任辯護人　林志嵩律師
上列上訴人因違反毒品危害防制條例案件，不服台灣高等法院中
華民國九十四年三月四日第二審更審判決（九十三年度上更(二)字
第五七七號，起訴案號：台灣宜蘭地方法院檢察署八十七年度偵
字第二四六五號），提起上訴，本院判決如下：
    主  文
上訴駁回。
    理  由
按刑事訴訟法第三百七十七條規定：上訴於第三審法院，非以判
決違背法令為理由，不得為之。是提起第三審上訴，應以原判決
違背法令為理由，係屬法定要件。如果上訴理由係對原審已調查
明確並於判決內論駁或說明之事項，徒憑己見重為事實之爭辯，
或任意指摘，顯與法律規定得為第三審上訴理由之違法情形不相
適合時，即應認其上訴為違背法律上之程式，予以駁回。上訴意
旨略稱：(1)原審偏採證人黃淑君於警詢及偵查中不實之供詞，未
敘明不採該證人於第一審相異供述之理由，有理由不備之違法。
(2)依警員唐亦偉所供，上訴人僅對其言及身上所帶安非他命係帶
往內湖交予一名女子，因該名女子有需求等語，上訴人當時已在
警察實力支配之下，並無販賣安非他命予黃淑君之可能，原審未
傳喚黃淑君到庭查明，對於上訴人於歷審所辯係警方要伊說出何
人吸食安非他命，經聯絡黃淑君前來即遭警逮捕云云，未說明不
採之理由，無其他事證，徒憑黃淑君有瑕疵之供詞，認定上訴人
有販賣安非他命之犯行，有理由不備之違法。(3)原判決事實欄記
載上訴人購入安非他命後連續販賣予黃淑君，其對於上訴人購入
安非他命時間未予查明及記載認定，有理由不備之違法。(4)依警
方移送書之記載，本案係警方在「內湖路與環山路口」查獲上訴
人與黃淑君時，當場扣得安非他命等情，警員唐亦偉則稱在台北
市松山火車站即已查獲上訴人持有安非他命，則警方不合刑事訴
訟法第一百三十一條第一項無令狀搜索之要件，其扣案之安非他
命及黃淑君之證詞均係屬違法取得之證據，如何審酌人權保障及
公共利益之均衡維護而具證據能力，原審未予說明，有理由不備
之違法云云。
惟查：原判決撤銷第一審之科刑判決，改判仍論處上訴人甲○○
連續販賣第二級毒品罪刑，係依憑：上訴人之供述，證人黃淑君
、警員唐亦偉之證供，扣案安非他命，卷附台北市政府警察局刑
事警察大隊民國（下同）八十七年七月七日北市刑毒鑑字第八七
六二五三○一○○號鑑驗通知書、台北市立療養院八十七年六月
五日煙毒尿液檢驗報告書等證據，為其論罪之依據。並敘明：(1)
上訴人連續販賣第二級毒品安非他命予黃淑君施用之事實，業據
黃淑君於警詢及檢察官訊問時證述綦詳，前後供述一致，並與警
員唐亦偉供證當日查獲情形，及上訴人於警詢及偵查中坦承其於
八十七年六月一日為警查獲前，曾二次在台北市松山火車站交付
安非他命予黃淑君情事，所供交付安非他命之次數、時間及地點
，均相符合，且上訴人經查扣持有安非他命二包，黃淑君經採尿
液檢驗結果確有安非他命陽性反應，足證黃淑君上開所供上訴人
販售安非他命供其施用，應屬實在，黃淑君嗣於第一審改稱未曾
向上訴人購買安非他命云云，徵諸當事人於案發之初所為供述較
少權衡利害得失或受他人干預，應較可信，黃淑君於第一審翻供
，顯係事後迴護上訴人之詞，與上訴人於原審上訴意旨否認販賣
安非他命犯行，均不足採取。(2)上訴人於警詢供陳扣案之安非他
命二包，係其在宜蘭向綽號「阿祥」之男子購得，大包新台幣（
下同）二千元，小包五百元等情，而黃淑君之前係以每小包一千
元或二千元之代價向上訴人購買安非他命，於買入、賣出之間顯
有獲利，徵之以安非他命價值昂貴，販賣安非他命處罰甚重，上
訴人與黃淑君非親非故，交情泛泛，衡情實不可能以買入之原價
出售予黃淑君，其必從中牟利，要無疑義，其意圖營利販賣安非
他命予黃淑君，事證明確。(3)上訴人於八十七年五月三十一日既
與黃淑君已有買賣安非他命之合意，復有依約攜帶欲販售之安非
他命前往約定地點之事實，顯已著手於販賣安非他命之實行，雖
未及交付，即被查獲，應成立毒品危害防制條例第四條第二項之
販賣第二級毒品未遂罪。對於認定上訴人確有販賣安非他命予黃
淑君之事實，黃淑君前後供述不一致之取捨，上訴人係意圖營利
而販賣安非他命予黃淑君，及其最後一次行為應成立上開販賣第
二級毒品未遂罪，上訴人於原審上訴意旨否認犯行不足採取，均
依憑卷證加以說明審認或論駁，詳述採證認事之心證理由，其推
理論斷衡諸經驗法則、論理法則、證據法則等皆無違背。且查：
(一)原判決係依前揭上訴人自白等事證，據以認定：上訴人意圖營
利，基於概括之犯意，先向綽號「阿祥」之男子，以大包二千元
、小包五百元之低價，購入第二級毒品安非他命後，連續於八十
六年十二月底某日、八十七年四月中旬某日……，非法販賣安非
他命予黃淑君，並於理由第二項說明：核上訴人所為，其前二次
販賣行為，原係犯麻醉藥品管理條例第十三條之一第二項第一款
之非法販賣麻醉藥品罪，而其於八十七年五月三十一日既與黃淑
君已有買賣安非他命之合意，復有依約攜帶欲賣之安非他命前往
約定地點之事實，顯已著手於販賣安非他命之實行，雖未及交付
，即被查獲，應構成毒品危害防制條例第四條第二項之販賣第二
級毒品未遂罪先後多次犯行為連續犯，應以販賣第二級毒品既遂
一罪論各等情，縱未就該購入安非他命之時間、地點等細節，併
為詳查說明，但與其意圖營利販賣毒品基本事實之認定及判決結
果均無影響，自不得執為適法之第三審上訴理由。(二)警方移送書
雖載稱在「內湖路與環山路口」查獲上訴人與黃淑君時，當場扣
得安非他命等語，但警方係在台北市松山火車站查獲上訴人持有
安非他命，嗣再於上開路口查獲上訴人販賣安非他命予黃淑君之
事實，業據唐亦偉證述在卷，原判決此部分事實之認定，有卷內
訴訟資料可考，自無違誤；且卷內資料並無有關扣案安非他命與
黃淑君之證供均係警方違法取得證據之事證，上訴人前於警詢及
偵審中亦未曾為該主張或提出足資認定確有上開違法取證之具體
證據，迨至第三審上訴始空言為此項新事證之主張，亦非依卷存
資料具體指摘原判決違背法令。上訴意旨係對原審已調查明確並
於判決內論駁或說明之事項，徒憑己見重為事實之爭辯，或任意
指摘，或係於本院法律審始泛言主張警方違法取得證據之新事實
，顯與法律規定得為第三審上訴理由之違法情形不相適合。綜上
說明，應認本件上訴違背法律上之程式，予以駁回。
據上論結，應依刑事訴訟法第三百九十五條前段，判決如主文。
中　　華　　民　　國　九十四　年　　六　　月　 三十 　日
                      最高法院刑事第八庭
                          審判長法官  呂　潮　澤
                                法官  吳　昆　仁
                                法官  孫　增　同
                                法官  吳　昭　瑩
                                法官  趙　文　淵
      本件正本證明與原本無異
                                      書  記  官
中　　華　　民　　國　九十四　年　　七　　月　　四　　日
                                                      Ｑ
